# 首先非常感谢陈版主的无私奉献，真心。另请教一个关联交易问题。

提问人：宥昕 时间：2019-08-01 21:49:19
B 公司是 A 公司全资子公司，A 公司在成本基础上加价销售成品给 B 公司作为原料，B公司将购买的原料进行加工后出售，
第一问：在合并报表抵消内部交易后毛利为负数是否正常？

回答人：chenyiwei
你的合并抵消分录编制无误。对于你的第二个问题，是为了将 2018 年度的对外销售成本还原到以该原材料在 A 的原始成本为基础，实际上是增加了合并报表层面的利润。